【裁判字號】    89,上訴,909
【裁判日期】    890705
【裁判案由】    毒品危害防制條例
【裁判全文】
臺灣高等法院臺南分院刑事判決          八十九年度上訴字第九○九號     潛
      上  訴  人
      即  被  告  辛  ○  ○
      選任辯護人  蕭  敦  仁
右列上訴人因違反毒品危害防制條例案件，不服臺灣嘉義地方法院八十九年度訴字第
一一四號中華民國八十九年七月五日第一審判決（起訴案號：臺灣嘉義地方法院檢察
署八十九年度偵字第一四二五號），提起上訴，本院判決如左：
      主      文
原判決撤銷。
辛○○連續販賣第二級毒品，處有期徒刑伍年陸月。扣案之甲基安非他命壹包（淨重
零點零捌公克，包裝重零點壹公克），沒收銷毀之；0000000000號行動
電話機具壹具，沒收；販賣第二級毒品安非他命所得新台幣肆仟元，沒收，如全部或
一部不能沒收時，以其財產抵償之。
      事      實
一、辛○○基於販賣第二級毒品安非他命圖利之概括犯意，以其所有之號碼0000
    000000號行動電話作為聯絡之工具，主動撥打己○○所有之000000
    0000號行動電話詢問是否欲購買安非他命，於取得己○○之應允並約定交易
    之時地，再從彰化攜帶安非他命至約定之交易地點，以一手交錢一手交貨的方式
    ，於如附表所示之時地，連續二次販賣如附表所示數量之第二級毒品安非他命予
    己○○施用，以此方式連續販賣安非他命圖利；嗣己○○於民國（下同）八十九
    年二月十六日晚上十時三十分許，在嘉義市○○街與友愛路口為警查獲持有安非
    他命，而供出安非他命係向辛○○所購得，己○○並於八十九年二月十七日上午
    十時許，配合警方辦案，以所有之0000000000號行動電話，撥打辛○○所有之0000000000號行動電話，佯稱欲向辛○○購買新台幣（下同
    ）五千元之安非他命，雙方並約定在彰化縣社頭鄉火車站前交易，俟辛○○攜帶
    安非他命至上開地點而欲與己○○交易之際，為警當場查獲，並扣得辛○○所有
    之安非他命結晶一包（淨重○．○八公克，包裝重○．一三公克）、辛○○所有
    0000000000號行動電話機具一具；嗣辛○○於警訊時供出安非他命來
    源係向綽號「貴武」之人所購買，警方因而破獲柳貴武販賣安非他命犯行。
二、案經嘉義市警察局第一分局報請臺灣嘉義地方法院檢察署檢察官偵查起訴。
      理      由
一、訊據上訴人即被告辛○○矢口否認有販賣安非他命犯行，辯稱：伊未販賣安非他
    命予己○○，扣案之安非他命非伊所有，係被綽號「蟑螂」戊○○之人所栽贓，
    警訊筆錄係遭刑求所製作，與事實不符，且八十九年二月十六日晚上八時許，伊
    正與友人甲○○在一起，不可能販毒予己○○云云。
二、經查：
(一)前揭被告販賣安非他命之犯罪事實，業據被告於警訊時供承：「（問：警方於八
    十九年二月十七日十五時許，在在彰化縣社頭鄉火車站前查緝，當時你是否在場
    ？做何事？還有何人？）當時我在場，還有己○○在場，是因為己○○打電話給
    我要向我調安非他命急用，黃某說他在社頭火車站前等我，所以我才會帶安毒去
    給他」、「（問：警方於前述時地，當場在你身上查獲安非他命一小包，重量零
    點一公克，是否就是你帶出來要賣給己○○的安毒？）是帶出來要給己○○急用
    的」、「（問：己○○指證你於八十九年二月十日十八時在己○○他家賣他安毒
    一小包，價值三千元（應係二千元之誤），又八十八年二月十六日二十時，在嘉
    義市○○街與友愛路口交易一小包，價值二千元，作何解釋？）是的，於右記二
    時地己○○曾向我調過二次，我是以朋友立場給他急用」（見警卷第二、三頁）
    、於偵查中供承：「（問：八十八年二月十日晚上六點在己○○民生南路六○巷
    一一九號，八十八年二月十六日晚上八點在本市○○路、友愛路口．．．賣安非
    他命給己○○二次？）是。」、「（問：你跟己○○交易安非他命是一手交錢，
    一手交貨？）是，己○○將現金交給我，我將安非他命交給他，交易後各自離開
    。」、「（問：你以扣案0000000000號行動電話聯絡交易安非他命？
    ）扣案的行動電話跟己○○聯絡交易安非他命，但號碼是0000000000
    。」、「（問：八十九年二月十七下午三點持安非他命在彰化社頭鄉社頭火車站
    前，要跟己○○交易時為警查獲？）是。」等情不諱（見偵查卷第七頁反面、第
    八頁），原審法官再質之：「在警訊、偵查中說的話是否實在？」，被告亦答稱
    ：「實在」（見一審卷第一三六頁），並據己○○於警訊時、偵查中證實明確，
    於偵查中證稱：「（問：你安非他命都是向辛○○購買？）是。」、「（問：跟
    他買過幾次安非他命？）二次，八十九年二月十日晚上六點在民生南路六○八巷
    一一九號買二千元，第二次八十九年二月十六日晚上八點在北興街與友愛路口買
    二千元。」、「（問：八十九年二月十七日下午三點帶同警方去社頭火車站前查
    獲辛○○時，你先以電話向他聯絡要買多少錢安非他命？）五千元，約定在彰化
    社頭火車站前交易，當我們到達時就被警方當場查獲。」、「（問：賣安非他命
    給你的是庭上這位辛○○？）是（當庭指認）。」、「（問：你向辛○○買毒品
    是一手交錢，一手交貨？）我拿錢給他，他叫我在外面等十分鐘，就拿安非他命
    給我，交貨後各自離去。」等語（見偵查卷第十六頁正反面）；於警訊時亦證稱
    ：「（你與辛○○通常如何連絡買賣交易？）我與辛○○通常都是他打電話至我
    家問我需不需要安非他命，如我有需要他便從彰化社頭鄉開車至嘉義送到我家給
    我。」（見警卷十一頁），並於本院調查時亦為如此之供述（見本院卷第六十頁
    正反面），且己○○於被查獲時供出安非他命係向被告購得，於八十九年二月十
    七日上午十時許，配合警方辦案，以其所有之0000000000號行動電話
    ，撥打被告生所有之0000000000號行動電話，佯稱欲向被告購買五千
    元之安非他命，雙方並約定在彰化縣社頭鄉火車站前交易，為警當場查獲被告，
    扣得辛○○所有之安非他命結晶一包（淨重○．○八公克，包裝重○．一三公克
    ）等情，為承辦警員庚○○、王豐輝、乙○○、丁○○於本院證實在卷，復有扣
    得之結晶體（淨重○．○八公克，包裝重○．一三公克）在卷可資佐證，經送請
    鑑定結果確屬甲基安非他命成分無訛，有法務部調查局八十九年三月二十九日（
    八九）陸（一）字第八九○一八五九二號檢驗通知書附卷可稽（見一審卷第五十
    八頁），況被告於為警查獲其持有扣案之案非他命一小包時，供稱：該安非他命
    係向綽號『貴武』的男子所購買的，我願意配合」（見警卷第三頁），警方亦因
    被告供出其安非他命來源，因而於八十九年二月十八日在彰化縣社頭鄉○○村○○路○段九○號查獲柳貴武有販賣安非他命犯行，有嘉義市警察局第一分局八十
    九年四月十二日嘉市警一刑字八五九七號函及柳貴武警訊筆錄、搜索扣押筆錄、
    扣押書、口卡片在卷足憑（見一審卷第六十九至九十三頁）。
(二)又依卷附被告所有之0000000000號行動電話之通話明細清單記載，分
    別於八十九年二月九日下午五時四十二分三十五秒至同日下午五時四十四分零四
    秒、八十九年二月九日下午六時四十八分三十六秒至同日下午六時四十九分二十
    三秒、八十九年二月十六日凌晨三時三十四分三十八秒至同日凌晨三時三十五分
    零四秒、八十九年二月十六日下午五時四十五分五十六秒至同日下午五時四十七
    分十七秒，有與己○○所有之0000000000號行動電話通話之通話紀錄
    ，被告為發話人，己○○係受話人，顯係被告與己○○聯絡；卷附被告所有之0
    000000000號行動電話之通話明細清單記載，分別於八十九年二月十七
    日上午十時十八分三十秒至同日上午十時十九分五十九秒、八十九年二月十七日
    上午十時二十八分五十七秒至同日上午十時四十一分零四秒、八十九年二月十七
    日上午十時四十五分十五秒至同日上午十時四十八分零一秒，有與己○○所有之
    0000000000號行動電話通話之紀錄，此時發話人則為己○○，受話人
    為被告，則係己○○主動聯絡被告，有中華電信股份有限公司台灣南區電信分公
    司嘉義營運處八十九年四月嘉營二密字第○○五號函及通聯紀錄足稽（見一審卷
    第五十一至五十六頁），均核與己○○所證述如附表所示二次安非他命交易行為
    ，係被告主動打電話向其詢問，第三次為警查獲時，係其主動打電話約被告出來
    進行交易等情相符，益證己○○之供述可信為真；而被告所有之0000000
    000號行動電話通話明細清單，雖係於八十九年二月九日下午五時四十二分三
    十五秒至同日下午五時四十四分零四秒、八十九年二月九日下午六時四十八分三
    十六秒至同日下午六時四十九分二十三秒分十七秒，與己○○所有之00000
    00000號行動電話有通話紀錄，而非實際進行販賣犯行之八十九年二月十日
    下午六時許，然查被告販賣安非他命之方式，係「先」以行動電話與買受人己○○聯絡，於約定在「嘉義市」交易後，被告再從「彰化」將安非他命交與己○○
    ，是從聯絡交易之時間及距離觀之，兩造約定於翌日下午六時許再進行安非他命
    之交易，與經驗法則並不相悖，故不能僅以被告與己○○之通話時間係在八十九
    年二月九日而非同年月十日，而謂被告於偵查中之自白，及己○○警訊、偵查中
    、及本院之供述有瑕疵而不予採信；至被告辯稱：其所有之000000000
    0號行動電話，係八十九年二月十七日下午四時四分四十八秒始首次撥通，與己○○所供稱於八十九年二月十七日配合警方辦案，電話與被告（0000000
    000）聯絡，約定八十九年二月十七日下午三時交易之情不符云云；然被告業
    於偵查中供述：係以0000000000號碼之行動電話跟己○○聯絡交易安
    非他命等語（見偵查卷第八頁），己○○亦為如此之證述（見本院卷第六十頁反
    面），與上開0000000000號、0000000000號行動電話通聯
    紀錄相符，是此部分於本院認定被告上開販賣安非他命之情節，不生影響，在此
    敘明。依上開事證，足認被告應有如事實欄所示之販賣安非他命犯行，被告於本
    院舉出證人甲○○證稱：過年開工（農曆一月六日）之一星期內，被告有在其晚
    上吃飯後，約六、七點時，到過其家，大約九點多走云云（見本院卷七十四頁）
    ，因無明確之時間，且與上開事證不符，尚無法證明被告於如事實欄所示之上開
    時間，有與甲○○在一起，作為被告不在場之有利證明。
(三)被告雖辯稱：遭警刑求等語，但被告於偵查中及原審審理時業坦承販賣安非他命
    之事實，詳如前述，此部分之自白被告亦未爭執有遭刑求，則可採信，況原審傳
    訊本案承辦警員蘇祐生、庚○○均否認警方有刑求之事（見一審卷第三十七頁）
    ，經原審函調被告於本案案發之翌日，即八十九年二月十八日羈押於臺灣嘉義看
    守所時之入所身體健康調查狀況，被告羈押於臺灣嘉義看守所之體檢表之傷痕記
    錄欄，記載為「無」，表示被告於入所時身體各處並無任何的傷痕，有臺灣嘉義
    看守所（少年觀護所）八十九年二月十九日收容人體檢表一份附卷可稽（見一審
    卷第二十八、二十九頁）；況徵之被告若真遭警方刑求，為何於經警移送臺灣嘉
    義地方法院檢察署偵查後，被告卻未有隻字片語提及遭警刑求情事，顯與常理有
    違，顯見被告前揭刑求之辯解，應為不實，不足採信。
(四)被告又辯稱：扣案之安非他命非其所有，係被綽號「蟑螂」戊○○之人所栽贓等
    語，但為綽號「蟑螂」戊○○否認（見本院卷第五十九頁），且被告於警訊及偵
    查中即坦承：扣案之安非他命為其帶來給己○○（見警卷第二頁反面、偵查卷第
    八頁反面），並根據該包安非命，供出安非他命來源係向柳貴武購買，警方因而
    於八十九年二月十八日在彰化縣社頭鄉○○村○○路○段九○號，查獲柳貴武販
    賣安非他命犯行，已如前述，在場之己○○於警訊亦證實：看到警方人員由被告
    身上搜出安非他命一小包（見警卷第十二頁反面），復據承辦警員蘇祐生證實：
    扣案之安非他命係其在被告身上查到（見一審卷第三十九頁），是被告所辯，不
    足採信。至承辦警員王豐輝、乙○○、丁○○於本院證述案發時查獲被告之過程
    （見本院卷第九十四至一○一頁），雖微有出入，然係因彼等於案發時分別埋伏
    於不同的方位，位於不同之位置，所目睹的情狀不同所致，故難認彼等所述，非
    為真實，無足採信。又綽號「蟑螂」戊○○縱證稱：會同警方至現場查獲被告等
    語，核與承辦警員王豐輝、乙○○、丁○○、丙○○於本院證述：無協帶戊○○
    之人至現場查獲被告等詞，互不相符，然亦無積極之證據足資證明戊○○有栽贓
    之行為，此點自難以作為被告未攜帶安非他命到場之有利證據。
(五)安非他命物稀價昂，為政府嚴予取締之物，苟無利可圖，則被告顯無甘冒被查獲
    之危險，平白從事販賣之理，且遠從彰化路途遙遠地將安非他命送至嘉義供己○○施用，況被告亦供稱其所有被查獲之安非他命有拿一點自己吸用等語（見八十
    九年二月十八日訊問筆錄），顯見被告有從中賺取買賣之差價牟利之營利意圖，
    至為灼然；被告於警訊供稱：我沒有從中牟取利潤等語，不足採信。
(六)綜上所述，本件事證明確，被告所辯，顯係卸責之詞，不足採信，其犯行洵堪認
    定。
三、按安非他命係第二級毒品，毒品危害防制條例第二條第二項第二款定有明文；核
    被告所為如附表所示之二次販賣安非他命，係犯毒品危害防制條例第四條第二項
    之販賣第二級毒品罪。被告所為於八十九年二月十七日之第三次犯行，因己○○
    係為警查獲後，配合警方向被告偽稱欲再購買安非他命，實際上其雖無購買安非
    他命之真意，而被告於與己○○聯絡後，既已依約攜帶安非他命前往交易，難謂
    無販賣安非他命之故意，且已著手實施販賣毒品之行為，縱因遭埋伏之警察當場
    逮獲致未能真正完成販賣安非他命之行為，應認為被告此次犯行成立毒品危害防
    制條例第四條第四項之販賣第二級毒品未遂罪。其持有安非他命之低度行為，為
    販賣之高度行為所吸收，不另論罪。被告先後三次犯行，時間緊接，所犯構成要
    件相同之罪，顯係基於概括犯意反覆為之，應依連續犯之規定以連續販賣第二級
    毒品既遂罪論處，除法定刑無期徒刑部分，依法不得加重外，其餘應加重其刑。
    被告於警訊時供出其安非他命來源，因而於八十九年二月十八日在彰化縣社頭鄉
    ○○村○○路○段九○號查獲柳貴武販賣安非他命犯行，有嘉義市警察局第一分
    局八十九年四月十二日嘉市警一刑字八五九七號函及柳貴武警訊筆錄、搜索扣押
    筆錄、扣押書、口卡片在卷足憑，應依毒品危害防制條例第十七條規定減輕其刑
    ，並與前述加重其刑部分，先加後減。原審以被告罪證明確，因予被告論罪科刑
    ，固非無見。惟被告係以0000000000號行動電話作為其販賣安非他命
    之聯絡工具，非以扣案0000000000號行動電話為聯絡工具，原判決認
    被告係以扣案之0000000000號行動電話作為其販賣安非他命聯絡工具
    ，予以沒收，洵有違誤。被告上訴否認犯罪，雖無足取。但原判決既有可議，自
    應由本院撤銷改判之。爰審酌被告販賣安非他命，戕害他人身心，及其品行、犯
    罪之動機、目的、手段、販賣安非他命之數量、販賣所得之不法利益，及犯罪後
    否認之態度等一切情狀，量處有期徒刑五年六月，以資懲儆。扣案之甲基安非他
    命結晶壹包（淨重○．○八公克，包裝重○．一三公克），係查獲之毒品，應依
    毒品危害防制條例第十八條第一項前段予以宣告沒收銷燬之；被告所有之000
    0000000號行動電話，係其販賣安非他命之聯絡工具，應依毒品危害防制
    條例第十九條第一項宣告沒收；至扣案之0000000000號行動電話，因
    非為被告販賣安非他命之聯絡工具，不宜為沒收。又被告於上開時、地先後二次
    均係以每包二千元之價格（第三次未遂）販賣一包第二級毒品安非他命予己○○
    施用，被告販賣毒品所得之財物共計四千元，應依毒品危害防制條例第十九條第
    一項宣告沒收，如全部或一部不能沒收時，以其財產抵償之。
四、據上論斷，應依刑事訴訟法第三百六十九條第一項前段、第三百六十四條、第二
    百九十九條第一項前段，毒品危害防制條例第四條第第二項、第四項、第十七條
    、第十八條第一項前段、第十九條第一項、刑法第十一條前段、第五十六條，判
    決如主文。
本案經檢察官劉欽銘到庭執行職務。
中  華  民  國      八  十  九      年      十二      月      二十      日
                                臺灣高等法院臺南分院刑事第五庭
                                    審判長法官  蔡    長    林
                                          法官  曾    平    杉
                                          法官  李    文    福
右正本證明與原本無異。
如不服本判決，應於判決送達後十日內向本院提出上訴狀，其未敘述理由者並應於提
出上訴狀後十日內向本院補提理由書（應附繕本）。
                            法院書記官  李    培    薇
中  華  民  國      八  十  九      年      十二      月      廿一      日
附錄本案論罪科刑法條全文：
毒品危害防制條例第四條第二項、第四項：
製造、運輸、販賣第二級毒品者，處無期徒刑或七年以上有期徒刑，得併科新臺幣七
百萬元以下罰金。
前四項之未遂犯罰之
附表：
┌──┬─────────┬───────┬──┬───────┬───┐
│編號│  時間（民國）    │    地點      │包數│價格（新台幣）│備  註│
│    │                  │              │    │              │      │
├──┼─────────┼───────┼──┼───────┼───┤
│一  │八十九年二月十日下│嘉義市○○○路│一包│二千元        │既  遂│
│    │午六時許          │六○八巷一一九│    │              │      │
│    │                  │號(己○○住處)│    │              │      │
│    │                  │              │    │              │      │
├──┼─────────┼───────┼──┼───────┼───┤
│二  │八十九年二月十六日│嘉義市○○街與│一包│二千元        │既  遂│
│    │晚上八時許        │友愛路口      │    │              │      │
└──┴─────────┴───────┴──┴───────┴───┘


司法院資訊處製作；財團法人民間司法改革基金會備份。
